【裁判字號】    97,抗,594
【裁判日期】    980122
【裁判案由】    假處分
【裁判全文】
臺灣高等法院臺中分院民事裁定  97年度抗字第594號
抗  告  人  甲○○
上列抗告人因與相對人國灃食品股份有限公司間假處分事件，對
於民國97年ll月7日臺灣彰化地方法院97年度裁全字第3412號所
為裁定提起抗告，本院裁定如下：
      主  文
抗告駁回。
抗告訴訟費用由抗告人負擔。
      理  由
一、本件抗告人與相對人間假處分事件，原法院准許相對人假處
    分之聲請。抗告人不服原法院之裁定，提出抗告，其抗告意
    旨略以：按保全程序，係對債權定暫時狀態為之，對於實際
    債權債務有無並無定其確實之有無，原法院未命相對人依法
    訴請定其債權或債務之情，竟擅自為無理由之裁定，顯然未
    合法，爰請求廢棄原裁定，以維權益云云。
二、按債權人就金錢請求以外之請求，欲保全強制執行者，得聲
    請假處分，民事訴訟法第532條第l項定有明文。惟此項聲請
    依同法第533條準用同法第526條第l項及第2項規定，對於請
    求及假處分之原因均應釋明之，如釋明不足，而債權人陳明
    願供擔保或法院認為適當者，法院始得定相當之擔保，命供
    擔保後為假處分。又所謂假處分之原因，依同法第532條第2
    項規定，係指非因請求標的之現狀變更，有日後不能強制執
    行，或甚難執行之虞者。是債權人就假處分之原因有釋明之
    義務，須提出可供法院即時調查而信其主張為真實之證據，
    必待釋明有所不足，而債權人陳明願供擔保或法院認為適當
    者，法院始得定相當之擔保，命供擔保後為假處分。若債權
    人就假處分之原因未予釋明，縱陳明願供擔保以代釋明，法
    院仍應駁回債權人之聲請，非一經債權人陳明願供擔保，即
    當然准為假處分。次按假處分為保全強制執行方法之一種，
    苟合於假處分條件，並經債權人聲敘假處分之原因存在，法
    院即得為假處分之裁判，至債權人起訴主張之實體上理由是
    否正當，乃屬本案判決問題，非假處分裁判中所能解決（最
    高法院20年抗字第5號判例意旨參照）。
三、查本件相對人聲請假處分，並其提出支票影本、律師函、申
    請書等證物可認為有相當之釋明，縱未能盡釋明之處，亦已
    供擔保以補釋明之不足。是以，原法院准許相對人之聲請，
    自屬有據。再抗告人主張對於實際債權債務之存否，尚有疑
    義云云，然此並非本件假處分裁判中所能解決，抗告人僅得
    另行提起訴訟，以資救濟。從而，原法院裁定准許相對人之
    假處分聲請，即無不合。抗告意旨據此指摘原裁定不當，求
    予廢棄，為無理由，其抗告應予駁回。
四、據上論結，本件抗告為無理由，應依民事訴訟法第495-1條
    第1項、第449條第l項、第95條、第78條裁定如主文。
中    華    民    國    98    年    1     月    22    日
                  民事第五庭    審判長法  官  林陳松
                                      法  官  王重吉
                                      法  官  古金男
以上正本係照原本作成。
再為抗告應以適用法規顯有錯誤為理由，並經本院之許可，該許
可以原裁定所涉及之法律見解具有原則上之重要性者為限。
如提起再抗告者應於裁定送達後10日內向本院提出抗告理由狀（
須按照他造人數附具繕本）並繳納抗告裁判費新臺幣1,000元，
同時委任律師或具有律師資格之關係人為代理人。
                                      書記官  詹錫朋
中    華    民    國    98    年    1     月    22    日
                                                      Ｅ


司法院資訊處製作；財團法人民間司法改革基金會備份。
